臺灣高等法院刑事判決　　　　　　　　 96年度上易字第344號
上　訴　人　台灣桃園地方法院檢察署檢察官
被　　　告　甲○○
上列上訴人因被告竊盜案件，不服臺灣桃園地方法院95年度易字
第1352號，中華民國95年12月29日第一審判決（起訴案號：臺灣
桃園地方法院檢察署95年度偵字第18057號），提起上訴，本院
判決如下：
    主  文
上訴駁回。
    事實及理由
一、本案經本院審理結果，認第一審以被告甲○○先後6次竊盜
    犯行，均係犯刑法第320條第1項之竊盜罪，分別判處有期徒
    刑4月、3月、4月、3月、3月、5月，並定執行刑為有期徒刑
    1 年2月，認事用法及量刑均無不當，應予維持，並引用第
    一審判決書記載之事實、證據及理由（如附件）。
二、公訴人上訴意旨略以：原審以被告犯竊盜罪，而判處應執行
    有期徒刑1年2月，固非無見；惟查原審係以黃榮堅教授所提
    出之「數罪併罰量刑模式」為其定應執刑之依據，然該等數
    罪併罰量刑模式似非各級法院於定執行刑時，所普遍適用之
    依據，從而原審以該等模式定應執行刑，適用上是否妥適，
    非無疑義，請將原判決撤銷，更為適當合法之判決云云
三、經查：
  (1)按「宣告多數有期徒刑者，於各刑中之最長期以上，各刑合
    併之刑期以下，定其刑期，但不得逾30年。」，刑法第51條
    第5款定有明文，因此法院就宣告多數有期徒刑者，於不違
    反刑法第51條第5款規定情形下，法院如何定應執行之刑期
    ，自屬法院自由裁量之範圍，除非法院所定應執行之刑期，
    顯然失當，否則自尚難以當事人（檢察官及被告）主觀上不
    認同之意見，即認法院所定應執行刑，違反法律之規定，應
    予撤銷。
  (2)本件被告先後6次竊盜犯行，均係犯刑法第320條第1項之竊
    盜罪，經原審審酌被告僅因缺款花用，不思以正途賺取金錢
    ，反多次竊取他人財物，其所為對各被害人造成財產上損失
    ，原不宜輕縱，但念其並未對被害人為凌虐或其他危及生命
    之行為，且事後自首或自白犯行，犯後態度尚稱良好，併斟
    酌被告前有竊盜素行、而其就本案各次竊盜所得財物之價值
    高低有別、被告之學歷為高中畢業、家庭生活狀況為未婚，
    獨自一人在外生活、因本案遭羈押前係從事板模臨時工，每
    日工資新台幣2500元，但未拿到任何工資等一切情狀，分別
    判處有期徒刑4月、3月、4月、3月、3月、5月，並定執行刑
    為有期徒刑1年2月。由於無論檢察官或被告（本件被告曾對
    原判決提起上訴，然被告已於本院96年3月30日審理時撤回
    上訴，附此敘明）對原審所為6罪之各宣告刑，均未表示不
    服，且原審所定執行刑為有期徒刑1年2月，亦未違反刑法第
    51條第5款規定，而原審所定執行刑之刑期，亦無顯然失當
    之情形，是原審依學者之見解，於判決敘明所定執行刑之理
    由，自無違誤，尚難因檢察官主觀上不認同該學者之見解，
    即謂原審所定執行刑，有所違誤。揆諸前開說明，檢察官本
    件上訴，為無理由，應予駁回。
四、據上論結，應依刑事訴訟法第373條、第368條，判決如主文
    。
本案經檢察官田炳麟到庭執行職務。
中　　華　　民　　國　　96　　年　　4 　　月　　20　　日
　　　　　　　　　刑事第十庭審判長法　官  楊炳禎
　　　　　　　　　　　　　　　　  法　官  李春地
　　　　　　　　　　　　　　　　  法　官  黃俊明
以上正本證明與原本無異。
不得上訴。
                                  書記官  廖婷璇
中　　華　　民　　國　　96　　年　　4 　　月　　20　　日
附錄：本案論罪科刑法條全文
中華民國刑法第320條
（普通竊盜罪、竊佔罪）
意圖為自己或第三人不法之所有，而竊取他人之動產者，為竊盜
罪，處 5 年以下有期徒刑、拘役或 5 百元以下罰金。
意圖為自己或第三人不法之利益，而竊佔他人之不動產者，依前
項之規定處斷。
前二項之未遂犯罰之。
